【裁判字號】    94,上訴,457
【裁判日期】    950509
【裁判案由】    違反商業會計法等
【裁判全文】
臺灣高等法院高雄分院刑事判決         94年度上訴字第457號
上  訴  人  臺灣高雄地方法院檢察署檢察官
被      告  丙○○（原名張有財）
上列上訴人因被告違反商業會計法等案件，不服臺灣高雄地方法
院93年度訴字第1501號中華民國94年1 月28日第一審判決（起訴
案號：臺灣高雄地方法院檢察署92年度偵字第4599號），本院判
決如下：
    主  文
原判決撤銷。
丙○○共同連續商業負責人，以明知為不實之事項，而填製會計
憑證，處有期徒刑陸月，如易科罰金，以佰元折算壹日。
    事  實
一、緣蔡文輝（已於民國91年5 月15日死亡）係設於高雄市新興
    區○○○路71號2 、3 樓「神秘女郎視聽社」之商業實際負
    責人（甲○○、陳苡佐、吳聖恩及曾紳智於附表所示期間分
    別擔任名義負責人）；又王興達（業經臺灣高雄地方法院判
    處有期徒刑5 月在案）係設於高雄市鹽埕區○○○路247 號
    5 樓之仙蒂股份有限公司（以下簡稱仙蒂公司，其招牌為紅
    鶴KTV）之 商業實際負責人，均係有女陪侍之酒店，其營業
    所得均應依法繳納稅捐，而為納稅義務人。蔡文輝明知政府
    專賣事業銷售之專賣品及經許可銷售專賣品之營業人，依照
    規定價格銷售之專賣品免徵營業稅，是以菸酒買賣之商行，
    如經臺灣菸酒公賣局核發菸酒零售商許可證或洋菸酒代售許
    可證，且販售之菸酒價格符合菸酒公賣局之規定售價，免徵
    營業稅；竟夥同丙○○（原名張有財，於民國89年1 月14日
    更改姓名）基於幫助「神秘女郎視聽社」逃漏稅捐之概括犯
    意，及基於共同以明知為不實之事項，而填製會計憑證之概
    括犯意聯絡，先於87年8 月14日，由不知情之「神秘女郎視
    聽社」服務生蔡茂坤為名義負責人，並委託不知情之會計記
    帳業者莊志銘，向主管機關高雄市政府建設局申請在高雄市
    苓雅區○○街85 號3樓設立「駿士商行」，於同年月20日經
    核准設立登記，其營業項目為菸酒批發業等，而得依法免納
    相關稅捐；丙○○於該商行獲准設立後，持該商行相關資料
    及蔡茂坤本人身分證影本等文件，於87年9 月25日與財團法
    人聯合信用卡中心簽訂契約，取得00－000 －0000－0 號特
    約商店代號，並將所取得之刷卡機裝設於高雄市新興區○○○路71號3 樓「神秘女郎視聽社」。復於87年11月17日，由
    不知情之「神秘女郎視聽社」服務生江建民為名義負責人，
    委託不知情之會計記帳業者莊志銘，向主管機關高雄市政府
    建設局申請在高雄市○○區○○街85號3 樓設立「久健商行
    」，於同年12月1 日經核准設立登記，其營業項目為菸酒批
    發業等，而得依法免納相關稅捐；該商行經核准設立登記後
    ，丙○○旋持該商行之相關資料及江建民本人身分證影本等
    文件，於88年1 月19日與中國信託商業銀行簽訂契約，取得
    000 －000000000 號特約商店代號，並將所取得之刷卡機裝
    設於高雄市新興區○○○路71號3 樓「神秘女郎視聽社」內
    ；惟駿士商行及久健商行均未實際營業，上開2 部刷卡機均
    僅供前往該視廳社召女陪酒之顧客以信用卡結帳使用。而蔡
    文輝及丙○○2 人均明知至「神秘女郎視聽社」消費之客人
    ，實際之消費內容，係召女陪酒，唱歌等，並未實際向駿士
    商行或久健商行購買菸酒；竟為達成幫助納稅義務人「神秘
    女郎視聽社」逃漏稅捐之目的，於屬商業會計憑證之信用卡
    簽帳單上，為該顧客係向駿士商行及久健商行購買菸酒之不
    實記載，再持以向相關銀行請領款項，並將相關會計資料交
    予不知情之會計記帳業者莊志銘製作報稅資料，定期持向稅
    捐稽徵機關申報（其各期金額如附表所示），因而使「神秘
    女郎視聽社」於87及88年度得以逃漏營業稅共新台幣（下同
    ）142,001 元，營利事業所得稅共230,973 元。又丙○○基
    於幫助仙蒂公司逃漏稅捐之概括犯意，及與王興達基於共同
    以明知為不實之事項，而填製會計憑證之概括犯意聯絡，另
    於87年9 月20日以駿士商行名義，與美商美銀賓旭信用卡股
    份有限公司簽訂契約，取得0000－0000－0000號特約商店代
    號，並將刷卡機置於高雄市鹽埕區○○○路247 號5 樓仙蒂
    公司內；另於87年10月23日以駿士商行名義，向美國運通國
    際股份有限公司簽訂契約，取得000 －000 －000 －0 號特
    約商店代號，刷卡機實際裝機地點係高雄市鹽埕區○○○路
    247 號5 樓仙蒂公司內，以供至該店為召女陪酒，唱歌等，
    並未實際向駿士商行購買菸酒之客人，以信用卡結帳時使用
    ，並於屬商業會計憑證之信用卡簽帳單上，為該顧客係向駿
    士商行購買菸酒之不實記載，再持以向相關銀行請領款項，
    及將相關會計資料交予不知情之會計記帳業者製作報稅資料
    ，定期持向稅捐稽徵機關申報（其各期金額如附表所示），
    因而使仙蒂公司於87及88年度逃漏營業稅共518,525 元，營
    利事業所得稅共1,006,852 元。
二、案經法務部調查局南部機動組報告臺灣高雄地方法院檢察署
    檢察官偵查起訴。
    理  由
一、訊之被告丙○○否認有幫助逃漏稅捐及違反商業會計法行為
    ，辯稱：我並非神秘女郎視聽社實際負責人，實際負責人是
    蔡文輝，是蔡文輝僱用我的，每月薪資約在2 萬元上下。且
    我從87年11月份就離職。駿士商行並不是我申請設立，以駿
    士商行名義申請刷卡機及空白簽帳單，是蔡文輝命令我做的
    。仙蒂公司部分與我無關。久健商行的登記資料及江建民身
    分證影本等，於88年1 月19日和中國信託公司簽訂特約商店
    合約這部分，並不是我去辦理的。我不知道久健商行申請的
    刷卡機是否放在神秘女郎視聽社使用，也不知道這是逃漏稅
    等語。
二、經查：
  (一)證據能力之認定：
    證人江健民、丁○○及戊○○在調查中所為陳述，其中證人
    丁○○於調查中所為陳述，與其在本院審理中所為陳述不符
    ；證人江健民已於92年9 月13日死亡，有個人基本資料查詢
    結果可參（見第一審卷第86頁）；證人戊○○則因所在不明
    而無從傳喚，經核其等在調查中所為陳述，均無受不當取供
    情形，且為證明被告犯罪事實存否所必要，依刑事訴訟法第
    159 條之2 、第159 條之3 第1 款、第3 款規定，均得為證
    據。
  (二)關於駿士商行及久健商行之設立及刷卡機之申請部分：
  1.駿士商行係於87年8 月20日經主管機關高雄市政府建設局核
    准設立登記，其登記之營業地址為高雄市○○區○○街85號
    3 樓，營業項目為菸酒批發業等，有營利事業立登記簽查表
    、新開業營業人訪問卡、委託書、營利事業登記證、營利事
    業登記案件聯合作業審核表及營利事業統一發證立登記申書
    可參（見調查卷第56至65頁）；又其經核准設立登記後，為
    裝設信用卡刷卡機供消費者使用，而於87年9 月25日與財團
    法人聯合信用卡中心簽訂契約，取得00－000 －0000－0 號
    特約商店代號，刷卡機實際裝機地點係高雄市新興區○○○
    路71號3 樓「神秘女郎視聽社」，至88年6 月22日解約，有
    該中心89年12月18日聯卡商服字第893281號函（見調查卷第
    114 頁）、特約商店約定書可參（見第一審卷第91至98頁）
    。又其另於87年9 月20日以駿士商行名義，與美商美銀賓旭
    信用卡股份有限公司簽訂契約，取得第0000－0000 －0000
    號、0000－0000－0000號、0000－0000－0000號特約商店代
    號，並將其中0000－0000－0000號刷卡機置於高雄市鹽埕區
    ○○○路247 號5 樓仙蒂公司內，有荷商荷蘭銀行股份有限
    公司89年9 月22日89荷消收字第1022號函可參（見調查卷第
    97至112 頁）；另於87年10月23日以駿士商行名義，向美國
    運通國際股份有限公司簽訂契約，取得000 －000 －000 －
    0 號特約商店代號，刷卡機實際裝機地點係高雄市鹽埕區○○○路247 號5 樓仙蒂公司內，亦有該公司轉賬授權書等可
    參（見調查卷第116至117頁）。
  2.久健商行係於87年12月1 日經高雄市政府建設局核准設立登
    記，其登記之營業地址係高雄市○○區○○街85號3 樓，營
    業項目為菸酒批發業等，有營業人登記簽查表、營業人設立
    變更通報單、高雄市稅捐稽徵處苓雅分處函、新開業營業人
    訪問卡、委託書、營利事業登記案件聯合作業審核表及營利
    事業統一發證立登記申書、營利事業登記證等可參（見調查
    卷第75至88頁、第一審卷第103 頁）；又其經核准設立登記
    後，為裝設信用卡刷卡機供消費者使用，於88年1 月19日與
    中國信託商業銀行簽訂契約，取得000 －000000000 號特約
    商店代號，刷卡機實際裝機地點係高雄市新興區○○○路71
    號3 樓「神秘女郎視聽社」內，至88年5 月24日解約，有該
    銀行89年10月2 日中信銀卡字第8904520014號函、特約商店
    合約書及商店基本資料表等可參（見調查卷第119 頁、第一
    審卷第102 至110 頁）。
  (三)按「神祕女郎視廳社」為KTV 酒店，其實際營業項目為有女
    陪侍之KTV 酒店，顧客繳交之費用包括檯費、酒錢及小菜費
    用等語，業經被告陳述明確（見他字卷第72頁）；又仙蒂公
    司亦為同性質之KTV 酒店，業經證人即在該公司擔任總務之
    謝嘉雄在調查中證述明確（見調查卷第230 至231 頁）；則
    其等之營業收入，依法自應繳納稅捐。又政府專賣事業銷售
    之專賣品及經許可銷售專賣品之營業人，依照規定價格銷售
    之專賣品免徵營業稅（加值型及非加值型營業稅法第8 條第
    16第16款參照）。是以菸酒買賣之商行，如經臺灣菸酒公賣
    局核發菸酒零售商許可證或洋菸酒代售許可證，且販售之菸
    酒價格符合菸酒公賣局之規定售價，免徵營業稅。故駿士商
    行及久健商行，既經主管機關核准設立以菸酒批發為業，依
    法得免徵營業稅，可見兩者應否徵稅顯有區別。而前開置於
    「神祕女郎視廳社」之2 部刷卡機自87年9 月1 日起至88年
    6 月30日止，其逃漏營業稅額共142,001 元；逃漏營利事業
    所得稅額共230,973 元（其計算式詳如附表），仙蒂公司自
    87年9 月起至88年12月止，逃漏營業稅共518,525 元，營利
    事業所得稅共1,006,852 元，有財政部高雄市國稅局95年2
    月22日財高國稅三字第0950007238號函所附之計算表、稅籍
    資料查詢作業、處分書、信用交易請款資料查核輔導清冊、
    營利事業所得稅結算申報更正核定通知書、違章案件管查詢
    等資料可參（見本院卷76至119 頁）；被告對於上開金額並
    無爭執（見本院卷第61頁），並稱：駿士及久健二家商行係
    人頭商行，並無實際營業行為，沒有在「神祕女郎視廳社」
    內從事營業行為；上開二家商行係蔡文輝為申裝刷卡機供「
    神祕女郎視廳社」刷卡使用才設立等語（見他字卷第72至73
    頁、第一審卷第139 至140 頁），從而「神祕女郎視廳社」
    及仙蒂公司係利用駿士商行及久健商行所申請之刷卡機進行
    逃漏稅捐行為，應可認定。
  (四)被告雖辯稱：我不知道駿士商行及久健商行所申請之刷卡機
    置於「神祕女郎視廳社」係作何用，及我已於87年11月間離
    職，其後「神祕女郎視廳社」之逃漏稅行為，與我無關；且
    仙蒂公司部分與我無關等語。惟：
  1.被告在調查中供稱：「神祕女郎視廳社」於87年間成立時，
    該公司實際負責人蔡文輝，找我到該公司任職，約於88年間
    離職，於89年間進入微普科技公司服務等語（見偵查卷第71
    頁）；而久健商行係於87年12月1 日始經主管機關核准設立
    登記，並於88年1 月19日與中國信託商業銀行簽訂契約，取
    得信用卡刷卡機使用，已如前述；被告在調查復陳明其曾依
    蔡文輝指示，每二個月將駿士商行、久健商行及神祕女郎視
    廳社之行號發票及憑證送交廣信稅務事務所辦理營業稅申報
    等語（見偵查卷第7 頁）；證人即廣信稅務事務所負責人莊
    志銘在原審理中亦結證稱：被告曾與江健民一起來我們事務
    所委託辦理商行設立盒記；並有拿駿士商行及久健商行的資
    料來報稅等語（見第一審卷第61頁）；足見被告所稱係87年
    11月間離職並非事實。
  2.被告於原審中供稱：我有參與駿士商行及久健商行的設立，
    是蔡文輝叫我去設立的，我把資料拿給會計師辦理設立登記
    ，駿士商行及久健商行就設在我租的房子，駿士商行及久健
    商行並沒有實營業等語（見第一審卷第138 至141 頁）；並
    有房屋租賃契約書可參（見調查卷第71至74頁、第83至86頁
    ）；在調查中並稱：駿士及久健二家商行沒有在「神祕女郎
    視廳社」內從事營業行為，上開二家號僅為蔡文輝為申裝刷
    卡機供「神祕女郎視廳社」刷卡使用才設立等語（見偵查卷
    第72至73頁）；且證人即曾至「神祕女郎視廳社」消費之客
    人丁○○在調查中亦證稱：我至「神祕女郎視廳社」消費後
    ，都是到櫃檯刷卡結帳，當時櫃檯負責結帳的是張有財（即
    被告）等語（見調查卷第180 頁）；是被告既曾參與駿士商
    行及久健商行之設立，及刷卡機之申請及設置，復實際在店
    內使用刷卡機供客人結帳，所稱不知該刷卡機之用途為何，
    亦不足採信。從而證人丁○○在本院所為，其在「神祕女郎
    視廳社」消費結帳時，當時在櫃檯負責結帳的並非被告等語
    （見本院卷第156 頁），因與前開事實不符，不足為被告有
    利之認定。
  3.被告在原審已承認上開置於仙蒂公司之刷卡機係其申請（見
    第一審卷第20頁），則其對於所申請之刷卡機係裝設於何處
    ，自知之甚詳；證人蔡茂坤在原審也證稱：被告有叫我去銀
    行開2 至3 個帳戶，做為駿士商行轉帳用等語（見第一審卷
    第60頁），且在被告向銀行申請刷卡機使用之資料內即附有
    駿士商行之帳戶（見調查卷第98至105 頁），及上開證人莊
    志銘在原審理中結證稱：被告有拿駿士商行及久健商行的資
    料來報稅等語，足見被告確有將申請所得之刷卡機置於仙蒂
    公司供其逃漏稅用。
  (五)又「依一般交易上之經驗，以信用卡刷卡消費，特約商店必
    須製作簽帳單一式三聯，由刷卡人於其上簽名認證後，特約
    商店除將其中一聯交由刷卡人收執，一聯持向財團法人聯合
    信用卡處理中心或發卡銀行請款外，另一聯則由特約商店留
    存作為內部憑證，再憑以製作記帳憑證並登入帳簿，於此，
    簽帳單乃足以證明會計事項發生之會計憑證」（最高法院90
    年度台上字第820 號判決參照），被告與蔡文輝、王興達既
    明知至「神秘女郎視聽社」消費之客人，實際之消費內容，
    係召女陪酒，唱歌等，並非向駿士商行或久健商行購買菸酒
    ，為達成幫助納稅義務人「神秘女郎視聽社」逃漏稅捐之目
    的，於屬商業會計憑證之簽單帳上，為該消費者係向駿士商
    行及久健商行購買菸酒之記載，再持向稅捐稽徵機關申報而
    逃漏相關稅捐，其記載自屬不實。
  (六)綜上所述，被告所辯不足採信，本件事證明確，被告犯罪行
    為可以認定。至公訴人雖認被告係「神祕女郎視廳社」之實
    際負責人，惟為被告所否認，本院審酌久健商行向中國信託
    商業銀行所申請之刷卡機，其款項係匯入蔡文輝之配偶乙○○之帳戶，有乙○○之存摺影本及切結書可參（見第一審卷
    第105 至106 頁）；證人江建民在調查中供稱：我曾於87年
    10月間，前往「神祕女郎視廳社」幫忙，當時的老闆是「文
    輝」（姓不清楚，印象中姓蔡），曾向我借國民身分證等語
    （見調查卷第177 頁）；證人戊○○在調查中供稱：我曾於
    88年7 月至10月間，在「神祕女郎視廳社」擔任音控，在場
    負責的股東叫「文輝」等語（見調查卷第174 至176 頁）；
    證人蔡茂坤在原審則結證稱：蔡文輝是「神祕女郎視廳社」
    的現場負責人等語（見第一審卷第53頁）；證人甲○○在本
    院審理中證稱：我於87年間曾在「神祕女郎視廳社」任職，
    當時的老闆是「輝哥」，被告在店內管理等語（見本院卷第
    146 至148 頁），是依上開證據並不足以證明被告是「神祕
    女郎視廳社」實際負責人，附此敘明。
三、核被告所為，係犯稅捐稽徵法第43條第1 項及商業會計法第
    71條第1 款之罪，公訴人認其所犯商業會計法第71條第1 款
    之罪部分，係犯同法第71條第5 款之罪，尚有未洽；惟其起
    訴基本事實同一，本院自得變更起訴法條予以審理。又被告
    雖非「神祕女郎視廳社」及仙蒂公司實際負責人，但其既參
    與駿士商行及久健商行之設立，及前開刷卡機之申請，並於
    顧客結帳時，使用上開刷卡機製作不實之簽帳單，足認其與
    蔡文輝及王興達間，就所犯商業會計法第71條第1 款之罪部
    分，分別有犯意之聯絡及行為之分擔，依刑法第31條第1 項
    規定，皆為共同正犯。被告先後所犯上開2 罪多次之犯行，
    均時間緊接，方法相同，分別觸犯構成要件相同之罪名，顯
    均係基於概括犯意為之，應依連續犯之規定以一罪論，並加
    重其刑。其所犯上開2 罪，有方法與目的之牽連關係，應從
    一重之商業會計法第71條第1 款之罪處斷。
四、原判決未加詳察，而為被告無罪之諭知，自有不當；檢察官
    上訴意旨指摘原判決為無罪之諭知係不當，為有理由，應由
    本院撤銷改判。爰審酌被告之行為對於國家稅捐徵稽之影響
    程度，其逃漏稅金額，犯罪後否認犯行等情狀，量處如文所
    示之刑，併諭知易科罰金之折算標準。又被告行為後，刑法
    第41條已於90年1 月10日修正公布，同年月12日生效，其修
    正後規定為：「犯最重本刑為5 年以下有期徒刑以下之刑之
    罪，而受6 個月以下有期徒刑或拘役之宣告，因身體、教育
    、職業、家庭之關係或其他正當事由，執行顯有困難者，得
    以1 元以上3 元以下折算1 日，易科罰金。但確因不執行所
    宣告之刑，難收矯正之效，或難以維持法秩序者，不在此限
    。併合處罰之數罪，均有前項情形，其應執行之刑逾六月者
    ，亦同。」則本件關於易科罰金部分，應依刑法第2 條第1
    項前段規定，適用修正後之刑法第41條第1 項前段規定，附
    此敘明。
據上論結，應依刑事訴訟法第369 條第1 項前段、第364 條、第
299 條第1 項前段、第300 條，稅捐稽徵法第43條第1 項、商業
會計法第71條第5 款、刑法第11條、第28條、第31條第1 項、第
55條、第56條、第2 條第1 項前段、第41條第1 項前段，罰金罰
鍰提高標準條例第2 條，判決如主文。
本案經檢察官陳建年到庭執行職務。
中    華    民    國    95    年    5     月    9     日
                  刑事第三庭    審判長法  官  周賢銳
                                      法  官  謝宏宗
                                      法  官  黃仁松
以上正本證明與原本無異。
如不服本判決應於收受本判決後10日內向本院提出上訴書狀，其
未敘述上訴理由者，並得於提起上訴後10日內向本院補提理由書
狀（均須按他造當事人之人數附繕本）「切勿逕送上級法院」。
中    華    民    國    95    年    5     月    9     日
                                      書記官  馬蕙梅
附錄本件判決論罪科刑法條：
商業會計法第71條
商業負責人、主辦及經辦會計人員或依法受託代他人處理會計事
務之人員有左列情事之一者，處5 年以下有期徒刑、拘役或科或
併科新台幣15萬元以下罰金：
一  以明知為不實之事項，而填製會計憑證或記入帳冊者。
二  故意使應保存之會計憑證、帳簿報表滅失毀損者。
三  意圖不法之利益而偽造、變造會計憑證、帳簿報表內容或撕
    毀其頁數者。
四  故意遺漏會計事項不為記錄，致使財務報表發生不實之結果
    者。
五  其他利用不正當方法，致使會計事項或財務報表發生不實之
    結果者。
稅捐稽徵法第43條第1 項
教唆或幫助犯第 41 條或第 42 條之罪者，處 3 年以下有期徒刑
、拘役或科新台幣 6 萬元以下罰金。
神祕女郎視廳社87及88年度違章漏稅額計算表
┌────────┬───────┬──────┬─────────┬─────────┬─────┐
│年            度│自動申報銷售額│信用卡總金額│信用卡總金額      │信用卡金額與自動  │營業稅漏稅│
│                │（不含營業稅）│（含營業稅）│（不含營業稅）    │申報銷售額差額    │額        │
│                │   （A）      │（B）       │C ＝B ÷（1+5%）  │D ＝C －Ａ        │Ｅ＝D×5% │
├────────┼───────┼──────┼─────────┼─────────┼─────┤
│9.1.至10.  │  183,238     │  667,225   │  635,432         │  452,214         │  22,611  │
│負責人：甲○○  │              │            │                  │                  │          │
├────────┼───────┼──────┼─────────┼─────────┼─────┤
│11.1.至12.2.  │  215,881     │  174,400   │  166,095         │  -49,786         │       0  │
│負責人：甲○○  │              │            │                  │                  │          │
├────────┼───────┼──────┼─────────┼─────────┼─────┤
│12.3.至12.  │   195,642    │   75,000   │   71,429         │ -124,213         │       0  │
│負責人：陳筱以  │              │            │                  │                  │          │
├────────┼───────┼──────┼─────────┼─────────┼─────┤
│1.1.至1.17.  │   79,663     │   88,000   │   83,810         │    4,147         │       0  │
│負責人：陳筱以  │              │            │                  │                  │          │
├────────┼───────┼──────┼─────────┼─────────┼─────┤
│1.18.至2.  │  196,815     │2,275,350   │2,167,000         │1,970,185         │  98,509  │
│負責人：吳聖恩  │              │            │                  │                  │          │
├────────┼───────┼──────┼─────────┼─────────┼─────┤
│1.18.至2.  │  513,522     │  977,700   │  931,143         │  417,621         │  20,881  │
│負責人：吳聖恩  │              │            │                  │                  │          │
├────────┼───────┼──────┼─────────┼─────────┼─────┤
│5.17.至6.  │  199,610     │      800   │      762         │ -198,848         │       0  │
│負責人：曾紳智  │              │            │                  │                  │          │
├────────┼───────┼──────┼─────────┼─────────┼─────┤
│合          計  │1,584,371     │4,258,475   │4,055,690         │2,471,319         │ 142,001  │
├────────┴───────┴──────┴─────────┴─────────┴─────┤
│87及88年度營利事業所得稅合計230,973元                                                             │
└─────────────────────────────────────────────────┘
仙蒂公司87及88年度違章漏稅額計算表
┌────────┬───────┬──────┬─────────┬─────────┬─────┐
│年            度│自動申報銷售額│信用卡總金額│信用卡總金額      │信用卡金額與自動  │營業稅漏稅│
│                │（不含營業稅）│（含營業稅）│（不含營業稅）    │申報銷售額差額    │額        │
│                │   （A）      │（B）       │C ＝B ÷（1+5%）  │D ＝C －Ａ        │Ｅ＝D×5% │
├────────┼───────┼──────┼─────────┼─────────┼─────┤
│87年9及10月     │  478,024     │  156,650   │  149,190         │  -328,834        │       0  │
├────────┼───────┼──────┼─────────┼─────────┼─────┤
│87年11及12月    │  567,578     │ 2,238,980  │2,132,362         │ 1,564,784        │  78,239  │
├────────┼───────┼──────┼─────────┼─────────┼─────┤
│88年1 至12月    │3,331,292     │12,743,876  │8,805,733         │   440,286        │ 440,286  │
├────────┼───────┼──────┼─────────┼─────────┼─────┤
│合          計  │4,376,894     │15,139,506  │14,418,577        │10,370,517        │ 518,525  │
├────────┴───────┴──────┴─────────┴─────────┴─────┤
│87及88年度營利事業所得稅合計1,006,852元                                                           │
└─────────────────────────────────────────────────┘


司法院資訊處製作；財團法人民間司法改革基金會備份。
